臺灣臺南地方法院刑事判決
110年度交易字第1150號
公  訴  人  臺灣臺南地方檢察署檢察官
被      告  連棟樑



上列被告因公共危險案件，經檢察官提起公訴（110年度偵字第1
7148號），被告就被訴事實為有罪之陳述，本院裁定進行簡式審
判程序，判決如下：
    主  文
連棟樑駕駛動力交通工具而吐氣所含酒精濃度達每公升零點二五
毫克以上，累犯，處有期徒刑玖月。
    事實及理由
一、本件除應於犯罪事實欄第6至7行所載「5月26日易服勞役執
    行完畢」更正為「5月13日易服勞役執行完畢」，及於證據
    欄補充：「被告連棟樑於本院審理時之自白」外，其餘之犯
    罪事實及證據均引用本件起訴書之記載（如附件）。
二、核被告所為，係犯刑法第185條之3第1項第1款之駕駛動力交
    通工具而吐氣所含酒精濃度達每公升0.25毫克以上之罪。被
    告曾於民國109年5月13日受如事實欄所載之罪刑執行完畢等
    情，有臺灣高等法院被告前案紀錄表在卷可按，其受有期徒
    刑執行完畢後，5年以內故意再犯本件有期徒刑以上之罪，
    為累犯，且前案同為酒醉駕車之公共危險犯行，顯見被告未
    記取教訓，應依刑法第47條第1項規定，加重其刑。
三、爰審酌被告另於89年間因酒醉駕車犯行，經法院判處拘役40
    日確定，可知被告屢屢再犯酒駕犯行，本案已屬4犯，足見
    被告未因前案刑之執行有所警惕悔改，仍心存僥倖，且本案
    吐氣所含酒精濃度高達每公升0.84毫克，並發生追撞車禍事
    故，顯見其除一再漠視自己安危，尤枉顧法律禁止規範與公
    眾道路通行之安全，對交通往來顯已造成高度危險，故本院
    仍認被告所為實不宜予以輕縱，若不量處適當之刑，恐不足
    以促使其心生警惕而避免再犯，復參酌被告於本院審理時坦
    承犯行，態度尚佳，及其係高職畢業、已婚、育有兩名未成
    年子女（分別就讀高一、大二）、目前從事水電工作之智識
    程度、生活狀況等一切情狀，量處如主文所示之刑，以示懲
    儆。
據上論斷，應依刑事訴訟法第273條之1第1項、第299條第1項前
段、第310條之2、第454條第2項，判決如主文。
本案經檢察官張芳綾偵查起訴，檢察官莊士嶔到庭執行職務
中　　華　　民　　國　　110 　年　　12　　月　　16　　日
　　　　　　　　　刑事第十五庭  法　官　莊政達
以上正本證明與原本無異。
如不服本判決應於收受本判決後20日內向本院提出上訴書狀，並
應敘述具體理由。其未敘述上訴理由者，應於上訴期間屆滿後20
日內向本院補提理由書狀（均須按他造當事人之人數附繕本）「
切勿逕送上級法院」。 
  　　　　　　　　　　　　　　　書記官　歐慧琪
中　　華　　民　　國　　110 　年　　12　　月　　16　　日
附錄本案論罪科刑法條：
中華民國刑法第185條之3第1項
駕駛動力交通工具而有下列情形之一者，處 2 年以下有期徒刑
，得併科 20 萬元以下罰金：
一、吐氣所含酒精濃度達每公升零點二五毫克或血液中酒精濃度
    達百分之零點零五以上。
二、有前款以外之其他情事足認服用酒類或其他相類之物，致不
    能安全駕駛。
三、服用毒品、麻醉藥品或其他相類之物，致不能安全駕駛。

【附件】
臺灣臺南地方檢察署檢察官起訴書　　
                                    110年度偵字第17148號
　　被　　　告　連棟樑　男　53歲（民國00年00月0日生）
　　　　　　　　　　　　住臺南市○區00鄰○○○○街00巷00
　　　　　　　　　　　　　弄00○0號
　　　　　　　　　　　　國民身分證統一編號：Z000000000號
上列被告因公共危險案件，業經偵查終結，認應提起公訴，茲將
犯罪事實及證據並所犯法條分敘如下：
　　　　犯罪事實
一、連棟樑前於民國108年間因公共危險案件，經臺灣臺南地方
    法院以108年度交簡字第894號判決處有期徒刑2月確定；又
    於107年間，因公共危險案件，經臺灣臺南地方法院以108年
    度交簡字第2098號判決處有期徒刑3月確定，嗣前開2罪經臺
    灣臺南地方法院以108年度聲字第2242號裁定合併定應執行
    刑為有期徒刑4月確定，而於109年5月26日易服勞役執行完
    畢。詎其猶不知悔改，於110年8月11日17時許，在臺南市北
    區中華西路與和緯路口某工地內飲用啤酒2罐後，明知飲酒
    後吐氣所含酒精濃度達每公升0.25毫克以上者，不得駕駛動
    力交通工具，竟仍基於酒後駕車之犯意，於同日18時許，騎
    乘車牌號碼000-0000號普通重型機車上路。嗣於同日18時45
    分許，行經臺南市東區崇善路與德光街口時，因酒後注意力
    降低，致撞擊前方由薛心淳駕駛之車牌號碼000-0000號自小
    客車。經警獲報後前往現場處理，並對連棟樑施以酒精濃度
    呼氣測試，測得連棟樑吐氣所含酒精濃度達每公升0.84毫克
    ，始悉上情。
二、案經臺南市政府警察局第一分局報告偵辦。
　　　　證據並所犯法條
一、上揭犯罪事實，業據被告連棟樑於警詢及偵查中均坦承不諱
    ，並有酒精測定紀錄表、臺南市政府警察局舉發違反道路交
    通管理事件通知單、呼氣酒精測試器檢定合格證書各1紙、
    道路交通事故調查報告表㈠㈡、道路交通事故現場圖各1份、
    交通事故照片共14張在卷可佐，足認被告前開任意性自白與
    事實相符，其犯嫌堪予認定。
二、核被告所為，係犯刑法第185條之3第1項第1款之酒後駕車罪
    嫌。又被告曾受如犯罪事實欄所示之有期徒刑之執行完畢，
    有本署刑案資料查註紀錄表1份附卷可參，其於5年以內故意
    再犯本件有期徒刑以上之罪，為累犯，請依刑法第47條第1
    項之規定及大法官釋字第775號解釋意旨，裁量是否加重最
    低本刑。末請審酌被告5年內已有2次酒駕犯行，依序經法院
    判決處有期徒刑2月、3月，仍不思悔改，再度3犯本件酒後
    駕車之公共危險罪，且測得之吐氣酒精濃度數值甚高，顯見
    其守法意識低落，漠視道路上其他用路人生命、身體之安全
    ，罰金刑已不足收矯治之效，爰請從重量處適當之刑罰，以
    資懲儆。
三、依刑事訴訟法第251條第1項提起公訴。
　　此　致
臺灣臺南地方法院
中　　華　　民　　國　 110　　年　　10 　月　　26　　日
                              檢察官  張  芳  綾
本件證明與原本無異
中　　華　　民　　國　 110　　年　　11　　月　　3 　　日
                              書記官  李  俊  頴